# 出资金额

提问人：dumingrain 时间：2017-10-10 00:23:49
陈版主，咨询一个问题，有家A公司在 2016 年增资，增资是引入两个新股东，其中一股东是企业法人B公司，这家B公司是新设公司，控股股东就是原来A公司的控股股东自然人C，现在持有B公司80%股权，增资是按 1 元（实际A公司净资产1.4亿，实收资本0.6亿元），增资后持有A公司65%股权；另一新股东是C的儿子，增资是按 7 元 增的。我有两个两个疑问，一是一次增资，增资的价格应该要一致吧？二是由于新股东实际控制人和A公司的实际控制人没有发生变化，是否可以按 1 元出资？谢谢解答

回答人：chenyiwei
1 、公司法中“同次发行的同种类股票，每股的发行条件和价格应当相同；任何单位或者个人所认购的股份，每股应当支付相同价额”的规定仅适用于股份有限公司，不适用于有限责任公司。 2 、法律上可以按 1 元出资，但要关注对持有B公司20%股权的少数股东是否构成股份支付问题。另外，由于C之子与C存在关联方关系，因此C之子的增资价格也不一定能代表股份的公允价值。